臺灣高雄地方法院刑事判決
111年度審易字第145號
公  訴  人  臺灣高雄地方檢察署檢察官
被      告  郭嫻  


輔  佐  人  莊秀慧


上列被告因恐嚇等案件，經檢察官提起公訴（110年度偵字第224
77號、110年度偵字第23131號、111年度偵字第516號），本院判
決如下： 
    主  文
丁○犯恐嚇危害安全罪，共伍罪，各處拘役參拾日，如易科罰金
，均以新臺幣壹仟元折算壹日。應執行拘役壹佰日，如易科罰金
，以新臺幣壹仟元折算壹日。
其餘被訴部分（附表一編號6部分）無罪。
    事  實
一、丁○與住在高雄市○鎮區○○路00巷00號之己○○一家人為鄰居，
    丁○之子莊政豐與己○○女兒之男友乙○○二人，前因乙○○機車
    遭莊政豐損壞之事產生糾紛，丁○對莊政豐須就前開事件為
    金錢賠償一事感到不滿，遂分別於附表一編號1至5所示時間
    ，在不特定多數人得以共見共聞之己○○上址住處（下稱本案
    住處）門外，為附表一編號1至5所示犯行。
二、案經己○○、乙○○訴由高雄市政府警察局前鎮分局報告臺灣高
    雄地方法院檢察署檢察官偵查起訴。
    理  由
壹、證據能力部分：
    本判決有罪部分所引用之傳聞證據，當事人於本院準備程序
    時均同意有證據能力（見本院卷第121頁），且本院審酌該
    等傳聞證據製作時之情況，並無違法不當及證明力明顯過低
    之瑕疵，以之作為證據，應屬適當，故依刑事訴訟法第159
    條之5第1項規定，認該等傳聞證據均有證據能力。
貳、有罪部分：
一、認定犯罪事實之證據及理由： 
　　訊據被告丁○固不否認有於附表一編號1至5所示時間，在本
    案住處外，為附表二編號1至7所示行為，惟矢口否認有何恐
    嚇、公然侮辱犯行，辯稱：對方欠我錢，我難道不能罵嗎，
    且我於附表一編號2所示時間，手上拿的是咖啡，而於附表
    一編號3所示時間，手上拿的是抓癢的工具云云。經查：
  ㈠上開犯罪事實，業經證人即告訴人己○○、乙○○於警詢及偵查
    中證述明確（見警一卷第7至10頁，警二卷第7至12頁，偵一
    卷第17至18、35至37頁），並有錄影畫面截圖共5張、檢察
    官勘驗筆錄2份、本院勘驗筆錄1份（本院勘驗結果詳如附表
    二編號1至7所示）等存卷可參（見警一卷第11至12頁，警二
    卷第13頁，偵一卷第25至31頁，偵二卷第27頁，本院卷第13
    7至145頁），被告亦不否認其有於附表一編號1至5所示時間
    ，在本案住處外為本院勘驗筆錄所載如附表二編號1至7所示
    之行為，且其為附表一編號1至4所示行為之對象為證人己○○
    等情（見本院卷第137至145頁），被告復於警詢及偵查中坦
    認其於附表一編號3所示時間，有手拿鐮刀至本案住處門外
    之行為一節（見警一卷第5頁，偵一卷第19頁），是此部分
    事實堪以認定。
  ㈡被告雖以前詞置辯，惟查：
　⒈被告於警詢及偵查中已坦認其於附表一編號3所示時間，有手
    拿鐮刀至本案住處門外之行為一情，已如前述；就此佐以附
    表二編號5所示本院勘驗筆錄內容，可知被告於前開時間在
    本案住處外，手上所拿的物品為1個棍狀物品且其前端彎曲
    勾起、呈現細扁狀，是其當時手持物品之外觀亦與一般鐮刀
    外形相當一節，以及證人己○○於警詢、偵查中均證稱被告有
    於前開時間，持鐮刀在本案住處外徘徊、叫囂之行為等詞（
    見警一卷第8頁，偵一卷第18頁）。足認被告於附表一編號3
    所示時間，在本案住處外以手所持之物品，確為鐮刀無訛。
    被告空言辯稱其當時所持者僅係抓癢工具云云，乃事後卸責
    之詞，不足採信。
  ⒉另按刑法上之公然侮辱罪，祗須侮辱行為足使不特定人或多
    數人得以共見共聞，即行成立。又所謂侮辱，乃對他人為輕
    蔑表示之行為，其內涵須具有足使他人在精神上、心理上有
    感受到難堪或不快之虞者，亦即侮辱行為本身須具有侵害他
    人感情、名譽之一般危險者；是否符合侮辱之判斷，應顧及
    行為人之年齡、教育程度、職業與被害人之關係等情事。查
    被告為附表一編號1、2所示行為之地點均為本案住處外，屬
    室外空間且四周無遮蔽（此有檢察官勘驗報告所附影像截圖
    可參，見偵一卷第25至28頁），係不特定人就該處所發生之
    事均可共見共聞之場所，是被告為上述行為之場合應符合「
    公然」之要件無疑。又「雞掰」、「操雞掰」等詞，在社會
    通念及口語意義上，已含有輕侮、鄙視對方之意，足使證人
    己○○在精神上、心理上感覺難堪，並貶抑證人己○○在社會上
    之評價，而為侮辱證人己○○之言論無誤。
　⒊又恐嚇罪之成立僅以受惡害之通知者心生畏懼而有不安全之
    感覺為已足，不以發生客觀上之實害為要件，亦不以行為人
    真有加害之意為必要，且受惡害通知者是否心生畏懼，應本
    於社會一般通念及客觀經驗法則加以判斷。查被告於附表一
    編號1至5所示時間，所陳述（前開附表一編號1、2所示侮辱
    性言詞以外）之言詞或舉動，依社會一般通念及客觀經驗法
    則判斷，已分別足令一般人感覺生命、身體或財產（被告各
    次行為所恫稱欲加害之法益內容，詳附表一編號1至5所示）
    之安全受威脅，是被告前述行為於客觀上已可認屬惡害之通
    知，並達足使人心生畏怖之程度（其中關於附表一編號2部
    分，縱使被告當時所拿取深色液體實際上非鹽酸，然被告言
    語中已明白提及將潑灑鹽酸，手上又持有不明深色液體，自
    被告此部分言詞與舉動綜合以觀，客觀上確已傳達出其手持
    隨時可供潑灑之鹽酸之意而屬惡害之通知，並足使證人己○○
    心生畏懼）；況證人己○○、乙○○於偵訊時亦證述有分別因被
    告所為附表一編號1至4、附表一編號5所示行為心生畏懼之
    感等語（見偵一卷第18、36至37頁），足認被告所為附表一
    編號1至5所示（除前開附表一編號1、2所示侮辱性言詞以外
    ）之言詞或舉動，確分別使證人己○○、乙○○心生恐懼而致生
    危害於安全甚明。再揆諸前開說明，被告為前述言詞或舉動
    ，縱無使證人己○○、乙○○生命、身體或財產受有實害之意思
    ，亦無礙於其恐嚇行為之成立。
　⒋末查，被告為智識健全之成年人，理應知悉其所為如附表一
    編號1、2所示「雞掰」、「操雞掰」等詞，足以貶損證人己
    ○○之人格及社會評價，且應知悉附表一編號1至5所示（前開
    附表一編號1、2所示侮辱性言詞以外）之言詞或舉動，分別
    足使證人己○○、乙○○因此心生畏懼，猶執意為之，主觀上當
    分別有公然侮辱、恐嚇故意。
  ㈢綜上，被告辯詞不足採信，是本案事證明確，被告所為如附
    表一編號1至5所示犯行均堪認定，應予依法論科。 
二、論罪科刑：
  ㈠核被告如附表一編號1、2所為，均係犯刑法第309條第1項之
    公然侮辱罪及同法第305條之恐嚇危害安全罪；如附表一編
    號3至5所為，均係犯刑法第305條之恐嚇危害安全罪。被告
    分別於附表一編號1至4所示時間，在同一日以各該編號所示
    言詞或舉動多次辱罵、多次恐嚇證人己○○行為，以及被告於
    附表一編號5所示時間，以該編號所示言詞或舉動多次恐嚇
    證人乙○○之行為，各係於密切之時間、同一地點實施，且各
    侵害相同法益，主觀上應係出於同一犯意所為，依一般社會
    健全觀念，各係數舉動之接續行為，應各論以接續犯之一罪
    。另被告以附表一編號1、2所載之言詞，侮辱及恐嚇證人己
    ○○，顯係出於同一意思決定為之，為免過度評價被告犯行，
    應認被告係以一行為觸犯公然侮辱、恐嚇危害安全等數罪名
    ，為想像競合犯，應依刑法第55條前段規定，從一重之恐嚇
    危害安全罪處斷。被告所犯上開5罪，犯意各別，行為互殊
    ，應分論併罰。
　㈡起訴書就附表一編號1、2所示部分，固漏載被告尚有以各該
    編號「事實擴張部分」欄所示言詞或舉動辱罵或恐嚇證人己
    ○○之行為，就附表一編號5所示部分亦漏載被告有以該編號
    「事實擴張部分」欄所示言詞恐嚇證人乙○○之行為，然此等
    部分因分別與各該編號經起訴部分，有接續犯之一罪關係或
    裁判上一罪之關係，均為起訴效力所及，本院應併予審理，
    附此敘明。
  ㈢爰以行為人之責任為基礎，審酌被告本應以理性、和平之手
    段解決紛爭，詎其捨此不為，率以前述方式侮辱、恫嚇證人
    己○○及恫嚇證人乙○○，使證人己○○、乙○○感到畏懼，並足以
    貶損證人己○○之人格及社會評價，顯見被告欠缺尊重他人之
    觀念，所為實有不該；惟念被告前未曾受刑之宣告，素行尚
    佳，此有臺灣高等法院被告前案紀錄表1份在卷可稽；兼衡
    被告於本院自陳之教育程度與家庭經濟狀況（詳見本院卷第
    153頁）、否認犯行之犯後態度、各次犯行之犯罪手段等一
    切情狀，分別量處如主文所示之刑，並均諭知易科罰金之折
    算標準。再依罪責相當及特別預防之刑罰目的，具體審酌被
    告本案整體犯罪過程之各罪關係（數罪間時間、空間、法益
    之異同性、所侵害法益之專屬性或同一性、數罪對法益侵害
    之加重效應等），暨多數犯罪責任遞減原則等情綜合判斷，
    就被告本案所犯各罪定應執行刑及諭知易科罰金之折算標準
    如主文所示。
參、不另為無罪諭知部分：
一、公訴意旨略以：被告於附表一編號1所示時間，尚同時對證
    人己○○恫稱：「叫人來強姦妳」、「借錢吃到妳得癌症、吐
    血去死」等語，使證人己○○心生畏懼，致生危害於安全，因
    認被告此部分行為涉犯刑法第305條恐嚇危害安全罪嫌；另
    被告於附表一編號2所示時間，尚同時對證人己○○恫稱：「
    要死就出來」、「你不還我錢妳雞掰就得癌症」等詞，使證
    人己○○心生畏懼，致生危害於安全，因認被告此部分行為涉
    犯刑法第305條恐嚇危害安全罪嫌、刑法第309條第1項之公
    然侮辱罪嫌等語。
二、觀諸檢察官所製作（偵查案號：110年度偵字第22477號）之
    勘驗筆錄（下稱A勘驗筆錄）（見偵一卷第26至27頁），雖
    記載被告有於附表一編號1所示時間陳稱：「叫人來強姦妳
    」、「借錢吃到要死，吃到你得癌、借你吃到吐血去死」等
    語，以及於附表一編號2所示時間陳稱：「你要死你就出來
    」、「你今天不還我錢你就得癌症，你雞掰就得癌症」等語
    。然查：
　⒈經本院當庭勘驗案發現場錄影畫面後，勘驗結果如附表二編
    號1至4所示，足見被告於附表一編號1、2所示時間，確實未
    陳述公訴意旨所指摘之「叫人來強姦妳」、「你要死你就出
    來」等語，是上開A勘驗筆錄關於被告分別於附表一編號1、
    2所示時間有陳述「叫人來強姦妳」、「你要死你就出來」
    等詞，顯與客觀事證顯示結果不符，無從證明被告有以上開
    言詞恫嚇證人己○○。
　⒉又按刑法第305條恐嚇危害安全罪之構成要件，除行為人基於
    恐嚇他人之故意外，另須行為人對被害人所為通知之內容，
    限於所列舉對於生命、身體、自由、名譽、財產之加害事實
    ，且客觀上須行為人以人力而直接或間接得加以支配掌握者
    ，方屬該當，如屬鬼怪神力、福禍吉凶之卜算詛咒等內容，
    被害人是否確會遭此惡害，要非行為人直接或間接所能支配
    之事項，自難認此等通知合於刑法上之恐嚇要件。審諸附表
    二編號1至4所示本院勘驗筆錄內容，可知被告於附表一編號
    1、2所示時間，雖分別提及證人己○○借錢會得癌症、吐血得
    癌症死亡；若證人己○○未還錢，「雞掰」（依被告前後語意
    ，於此處應指生殖器之意）就得癌症死亡等意之言詞，然並
    無具體表明其要對證人己○○作何事以加害證人己○○之生命、
    身體、自由、名譽、財產等法益，以社會一般通念以觀，尚
    難認屬具體明確之惡害通知，雖此部分言詞存有詛咒性質而
    可能致在場聽聞之證人己○○心生不悅，然此等內容均非被告
    事實上直接或間接所能支配之事項，依前開說明，自非屬恐
    嚇行為，是公訴意旨認被告有於附表一編號1、2所示時間，
    分別以「借錢吃到妳得癌症、吐血去死」、「你不還我錢妳
    雞掰就得癌症」等詞恫嚇證人己○○而構成恐嚇犯行，容有未
    洽。至被告於附表一編號2所示時間，雖因另有辱罵證人己○
    ○「操雞掰」等詞（如附表二編號3所示）而經本院認為構成
    公然侮辱犯行，且此部分言詞與已起訴之附表一編號2所示
    恐嚇危害安全罪部分有裁判上一罪關係，為起訴效力所及而
    由本院併予審理，已如前述；然依被告於該日所陳如附表二
    編號2所示言語前後語意綜合以觀，被告提及類似「你不還
    我錢妳雞掰就得癌症」之意之言詞時，應係在詛咒證人己○○
    生殖器罹癌，而非基於公然侮辱犯意陳述此部分言詞，是公
    訴意旨認被告於該日陳稱「你不還我錢妳雞掰就得癌症」等
    詞，涉犯刑法第309條第1項公然侮辱罪嫌云云，亦有誤會。
三、綜上，檢察官本案所舉證據，尚不足證明被告有此部分公訴
    意旨所指恐嚇危害安全或公然侮辱之犯行，致使無從形成被
    告此部分有罪之確信，無法證明被告犯罪，本應為被告無罪
    之諭知，然被告此部分犯行如成立犯罪，與前開經本院論罪
    科刑部分，應為一罪關係，爰就此部分不另為無罪諭知。
肆、不另為不受理諭知部分：　　
    公訴意旨認為被告於附表一編號5所示時間，在本案住處外
    ，尚同時對證人乙○○辱罵「操雞掰」等詞，因認被告此部分
    行為另構成刑法第309條第1項之公然侮辱罪嫌等語。惟刑法
    第309條第1項之公然侮辱罪，依同法第314條須告訴乃論，
    然證人乙○○於警詢時就被告此部分行為僅提出恐嚇告訴而未
    提出公然侮辱告訴（見警二卷第7至12頁），故公然侮辱部
    分實欠缺訴追條件，原應就此部分為不受理之判決，然此部
    分若構成犯罪，與經本院論罪科刑之附表一編號5所示恐嚇
    危害安全罪部分具有想像競合之裁判上一罪關係，爰不另為
    不受理之諭知。
伍、無罪部分：
一、公訴意旨略以：被告於附表一編號6所示時間，有對證人己○
    ○為附表一編號6所示行為。因認被告此部分涉犯刑法第305
    條恐嚇危害安全、第309條第1項公然侮辱等罪嫌等語。
二、犯罪事實應依證據認定之，無證據不得認定犯罪事實；不能
    證明被告犯罪者，應諭知無罪之判決，刑事訴訟法第154條
    第2 項、第301條第1項分別定有明文。認定犯罪事實所憑之
    證據，雖不以直接證據為限，間接證據亦包括在內，然而無
    論直接或間接證據，其為訴訟上之證明，須於通常一般之人
    均不致有所懷疑，而得確信其為真實之程度者，始得據為有
    罪之認定，倘其證明尚未達到此一程度，而有合理之懷疑存
    在時，事實審法院在心證上無從為有罪之確信，自應為無罪
    之判決。
三、公訴意旨認被告涉犯上開罪嫌，乃以被告於警詢及偵查中供
    述、證人己○○及乙○○於警詢之指述、錄影畫面截圖、檢察官
    所製作（偵查案號：111年度偵字第516號）之勘驗筆錄（下
    稱B勘驗筆錄）等證據為論據。惟查：
  ㈠觀諸B勘驗筆錄（見偵三卷第13頁），雖記載被告有於附表一
    編號6所示時間陳稱：「賽林娘」、「雞掰」等語，且被告
    於偵查中坦認有於上開時間陳述「賽林娘」一詞（見偵三卷
    第18頁），然證人己○○、乙○○之警詢筆錄並未記載其等指證
    被告有以上開言詞辱罵證人己○○之情形（見警三卷第9至12
    頁），且經本院當庭勘驗案發現場錄影畫面後，勘驗結果如
    附表二編號8所示，被告於上開時間確實未陳述公訴意旨所
    指摘之「賽林娘」、「雞掰」等語，是上開B勘驗筆錄之記
    載與被告之自白，核與客觀事證顯示結果不符，實無從證明
    被告有以上開言詞辱罵證人己○○。又被告有於附表一編號6
    所示時間，在本案住處外陳稱：「操雞掰」等詞之事實，固
    有本院勘驗筆錄在卷可參（詳細勘驗結果如附表二編號8所
    示），然刑法第309條第1項之公然侮辱罪，依同法第314條
    須告訴乃論，已如前述，而證人己○○於警詢時就被告此部分
    行為僅提出恐嚇告訴，並未表明欲提出公然侮辱告訴（見警
    三卷第9至10頁），是公然侮辱部分實未具合法訴追要件，
    併此敘明。　
  ㈡另公訴意旨認被告於附表一編號6所示時間，對證人己○○恫稱
    ：⑴「要死就讓你得癌症，生這種惡毒癌死，你出來，你爸8
    0歲等你，吃個死，吃個生惡毒癌死，不好死，借錢不還還
    去告，死了不甘願再回來抓你，錢不還我還告法院，得惡毒
    癌就好」；⑵「給你死，別人的兒子不能死，就死你就好」
    等語，致證人己○○因而心生畏懼，涉犯刑法第305條之恐嚇
    危害安全罪嫌。而經本院勘驗案發現場錄影畫面後，勘驗結
    果顯示被告雖有於附表一編號6所示時間，在本案住處外，
    陳稱如附表二編號8、9所示言詞，其中附表二編號8所示言
    詞內容固與公訴意旨所指上開⑴部分言詞內容語意相近等情
    。然：
　⒈本院細繹附表二編號8及上開⑴部分言詞內容，被告實係以詛
    咒所陳述對象罹患癌症死亡，以及若其日後死亡要回來找該
    人等方式，就雙方間紛爭感到不滿一事發洩情緒，復無具體
    表明其要對證人己○○作何事以加害證人己○○之生命、身體、
    自由、名譽、財產等法益，以社會一般通念以觀，尚難認屬
    具體明確之惡害通知，雖此部分言詞存有詛咒性質而可能致
    在場聽聞之證人己○○心生不悅，然證人己○○是否會得癌症實
    非被告事實上直接或間接所能支配之事項，自非屬恐嚇行為
    。
  ⒉又依附表二編號9所示本院勘驗筆錄及B勘驗筆錄（見偵三卷
    第15頁）內容，可知被告是否有於110年10月24日8時42分許
    ，對證人己○○恫稱起訴書所載之「給你死」等詞或類似語意
    之詞，已有疑問。況依附表二編號9所示勘驗筆錄內容及影
    像畫面截圖（見偵三卷第15頁），足認被告實係面對據報到
    場處理紛爭之員警陳稱：「講給他死就好，…，別人的孩子
    不能死，就死你就好」等詞，除此部分言詞無任何關於被告
    要以何方式加害證人己○○或其家人生命、身體、自由、名譽
    、財產之具體內容，已難認屬具體明確之惡害通知外，被告
    更非直接對證人己○○為陳述，則被告當時究係基於恐嚇之犯
    意對證人己○○為上述言詞，抑或僅係向警方陳述雙方爭執經
    過而無恫嚇證人己○○之意，甚有疑慮。本院實無從單憑證人
    己○○、乙○○於警詢時主觀上認為被告前述言詞係在恐嚇證人
    己○○之證詞（見警三卷第9至12、17頁），遽認被告此部分
    行為符合刑法恐嚇罪之構成要件。 
四、綜上所述，檢察官所舉前開證據，尚不足證明被告有公訴意
    旨此部分（即附表一編號6部分）所指恐嚇危害安全之犯行
    ，致使無從形成被告此部分有罪之確信，無法證明被告犯罪
    ，依首揭法條規定及說明，自應就此部分為被告無罪之諭知
    。
據上論斷，應依刑事訴訟法第299條第1項前段、第301條第1項前
段，判決如主文。
本案經檢察官戊○○、甲○○提起公訴，檢察官丙○○到庭執行職務。
　　
中　　華　　民　　國　　111 　年　　6 　　月　　15　　日
                  刑事第五庭    法　官  林明慧
以上正本證明與原本無異。
如不服本判決應於收受送達後20日內向本院提出上訴書狀，並應
敘述具體理由；如未敘述上訴理由者，應於上訴期間屆滿後20日
內向本院補提理由書（均須按他造當事人之人數附繕本）「切勿
逕送上級法院」。
中　　華　　民　　國　　111 　年　　6 　　月　　15　　日
                                書記官  鄭永媚
附錄本案論罪科刑法條：
中華民國刑法第305條
以加害生命、身體、自由、名譽、財產之事恐嚇他人，致生危害
於安全者，處二年以下有期徒刑、拘役或九千元以下罰金。
中華民國刑法第309條
公然侮辱人者，處拘役或九千元以下罰金。
附表一：
編號 時間 犯罪事實（均以台語陳述） 起訴書事實更正部分 事實擴張部分 1 110年7月27日9時41分許 基於恐嚇及公然侮辱之犯意，對己○○同時辱罵及恫稱：我叫金煌（音譯，下同），把你帶出來幹，雞掰，把你帶出來幹，幹到你雞掰融掉，我帶金煌來，金煌今天如果沒來，我就把你剪到雞掰流血、操雞掰等語，以加害身體之事恐嚇己○○，使己○○心生畏懼，致生危害於安全，且足以貶損己○○之人格及社會評價。 起訴書附表編號1記載之「把妳拖出來幹、幹到妳雞掰流血」應更正為「我叫金煌，把你帶出來幹，把你帶出來幹，幹到你雞掰融掉」 「雞掰」、「我帶金煌來，金煌今天如果沒來，我就把你剪到雞掰流血」   2 110年8月3日21時36分至22時許 基於恐嚇及公然侮辱之犯意，手持一杯深色液體，對己○○同時辱罵及恫稱：你今天如果不還我，我每天喔，爽就給你潑；要給你潑，給你弄起來幹，給你潑，要給你潑整遍的…我端在這裡等候你（同時把右手拿著裝不明深色液體之容器舉起一下）；操雞掰、操雞掰；我明天跟金煌講，講你這間房子如果繼續給他住，我要叫人來撞，我要花十幾萬叫人來把它撞壞；我準備鹽酸要潑你，要讓你死就對了…好膽開看看，你試看看，我準備鹽酸要潑你，我都準備鹽酸要讓你死，要讓你兩隻眼睛看不到等語，以加害生命、身體、財產之事恐嚇己○○，使己○○心生畏懼，致生危害於安全，且足以貶損己○○之人格及社會評價。 起訴書附表編號2記載之「妳今天不還錢就知道，我每天準備好鹽酸，見到妳就潑」應更正為「你今天如果不還我，我每天喔，爽就給你潑；我準備鹽酸要潑妳」 「要給你潑，給你弄起來幹，給你潑，要給你潑整遍的…我端在這裡等候你（同時把右手拿著裝不明深色液體之容器舉起一下）」、「操雞掰、操雞掰」、「我明天跟金煌講，講你這間房子如果繼續給他住，我要叫人來撞，我要花十幾萬叫人來把它撞壞」、「要讓你死就對了…好膽開看看，你試看看，我準備鹽酸要潑你，我都準備鹽酸要讓你死，要讓你兩隻眼睛看不到」 3 110年8月8日23時2分至3分許 基於恐嚇之犯意，手持鐮刀指向本案住處門口，對己○○恫稱：給我出來，你不出來嗎…你就明天不要出來外面，你出來外面，你錢又沒還我，我如果沒有把你的雞掰皮挖起來我就…等語，以加害身體之事恐嚇己○○，使己○○心生畏懼，致生危害於安全。 起訴書附表編號3記載之「給我出來，妳不出來明天就不要出來，妳到外面錢不還我，我沒把妳雞掰皮挖爛算我輸」應更正為「給我出來，你不出來嗎…你就明天不要出來外面，你出來外面，你錢又沒還我，我如果沒有把你的雞掰皮挖起來我就…」  4 110年8月24日16時29分許 基於恐嚇之犯意，手持掃把，一邊與己○○隔著住處鐵門爭執，一邊將掃把柄戳入本案住處之鐵門門孔內，並持掃把連續敲擊本案住處之鐵門，因而發生顯著聲響，以此加害身體之動作恐嚇己○○，使己○○心生畏懼，致生危害於安全。   5 110年7月27日11時20分許 基於恐嚇之犯意，手持木棍連續戳入本案住處之鐵門門孔內，並向當時在本案住處內之乙○○恫稱：你就吃一吃、你就雞掰給人幹、幹…，雞掰給你撞起來，在那死等語，以加害生命、身體之事恐嚇乙○○，使乙○○心生畏懼，致生危害於安全。 起訴書附表編號5記載之「你就吃一個雞掰給人幹，在那邊死」應更正為「你就吃一吃、你就雞掰給人幹、幹…，在那死」 「雞掰給你撞起來」 6 110年10月24日8時8分至42分許 基於恐嚇及公然侮辱之犯意，在本案住處門外，對己○○恫稱：賽林娘，要死就讓你得癌症，生這種惡毒癌死，雞掰，你出來，你爸80歲等你，操雞掰，吃個死，吃個生惡毒癌死，操雞掰，不好死，借錢不還還去告，死了不甘願再回來抓你，錢不還我還告法院，得惡毒癌就好，給你死，別人的兒子不能死，就死你就好等語，足使己○○心生畏懼，致生危害於其安全。   
附表二：　　　　　　　　　　　　　　　　　　　　　　　　
編號 勘驗結果（均為台語） 卷證出處 1 勘驗標的：檔案名稱A.0727-09（影片長度共54秒） 勘驗結果:    畫面顯示時間0000-0-00 00:41:03-09:41:50    被告在本案住處外陳稱: 「我叫金煌，你這麼厲害，我叫金煌，把你帶出來幹，雞掰，把你帶出來幹，幹到你雞掰融掉，我帶金煌來，金煌今天如果沒來，我就把你剪到雞掰流血。你關著要死喔，關著是要死裡面喔。在那邊幹..那樣那樣不爽喔。操雞掰。借要死，借一借吃一吃馬上死。借要死，吃要死，借錢吃一吃就得癌。借一萬、一千的，死都不還，吃要死，吃到吐血吃到得癌死，吃一吃你就知道。」 本院卷第137頁 2 勘驗標的：檔案名稱B.0803-21（影片長度共1分鐘） 勘驗結果:  ⑴畫面顯示時間0000-0-0 00:36:49-21:37:02    被告在本案住處外手持不明深色液體並陳稱：「…你今天如果不還我，我怕我兒子知道，我每天喔，爽就給你潑，裡面也都給你潑」  ⑵畫面顯示時間0000-0-0 00:37:08-21:37:29    被告在本案住處外手持不明深色液體並陳稱：「我怕我兒子知道，我都不敢講你欠我錢。你今天如果不還我，你就得癌，你就得惡毒癌，雞掰就得癌…你如果不趕快還我、你若錢花完…給你得癌，還要跟金煌講」  ⑶整個檔案並未出現檢察官勘驗筆錄第3 頁（偵一卷第27頁）    上方所載：「我每天見到你就潑」等詞。 本院卷第137至139頁 3 勘驗標的：檔案名稱C.0803-21（影片長度共2分32秒） 勘驗結果:  ⑴畫面顯示時間0000-0-0 00:52:12-21:52:21    被告在本案住處外手持不明深色液體並陳稱：「得惡毒癌。土地公伯你在那邊，這女人…就得癌、得惡毒癌」  ⑵畫面顯示時間0000-0-0 00:52:25-21:52:59  　 被告在本案住處外手持不明深色液體並陳稱：「我要四處潑，要給你潑，給你弄起來幹，給你潑，要給你潑整遍的…，我端在這裡等候你（被告此時把右手拿著裝不明深色液體之容器舉起一下），好幹出來，來齁幹出來，操雞掰。我明天跟金煌講，叫他房子不要給你們住。」  ⑶畫面顯示時間0000-0-0 00:53:09-21:54:43    被告在本案住處外手持不明深色液體並陳稱：「操雞掰，那個機車稍微倒下，也沒有壞掉，拿1萬元，那1萬元是要吃藥嗎，要吃得肝癌的嗎，機車倒了沒壞也要拿1萬元，跟我借1萬元都不講，是吃要死喔，你怎麼不敢跟我兒子說你跟我借錢，我若跟他講，他會把我罵死，我就被他趕出去…快要自殺，…我明天跟金煌講，講你這間房子如果繼續給他住，我要叫人來撞，我要花十幾萬叫人來把它撞壞。…你跟我借錢，又怕我兒子知道，還跟我兒子拿那麼多錢，那個機車跟他拿1萬元，你就得惡毒癌死，土地公伯、就得癌、子宮就得癌，給他得癌…」  ⑷整個檔案並未出現檢察官勘驗筆錄第3 頁下方至第4 頁（偵一卷第27至28頁）所載：「你要死你就出來，我每天起來給你潑，我專門給你潑，好膽出來」、「我每天叫人來潑你」等詞。 本院卷第139至141頁 4 勘驗標的：檔案名稱D.0803-22（影片長度共54秒） 勘驗結果:    畫面顯示時間0000-0-0 00:00:55-22:01:44    被告在本案住處外手持不明深色液體並陳稱：「你吃一吃，你要死就得惡毒癌…，你就得惡毒癌死…你就得癌死，你要死就讓男性幹一幹就爛掉，雞掰爛掉，不好醫。你一出來，我準備鹽酸要潑你，我都準備著，要讓你死就對了…好膽開看看，你試看看，我準備鹽酸要潑你，我都準備鹽酸要讓你死，要讓你兩隻眼睛看不到。」 本院卷第141頁 5 勘驗標的：檔案名稱E.0808-23（影片長度共33秒） 勘驗結果:    畫面顯示時間0000-0-0 00:02:55-23:03:27    被告在本案住處外手持一個棍狀物品（前端彎曲勾起且呈現細扁狀）並陳稱： 「給我出來，你不出來嗎，（有個疑似男生的聲音回應稱：你亂我要做什麼）…，你就明天不要出來外面，你出來外面，你錢又沒還我，我如果沒有把你的雞掰皮挖起來我就…( 聽不清楚) ，好，你不出來，好」 本院卷第143頁 6 勘驗標的：檔案名稱F.0824-16（影片長度共33秒） 勘驗結果:    畫面顯示時間0000-0-00 00:28:47-16:30:12    影片時間00:00:01-00:00:26期間，被告手持掃把與一女大聲爭吵。 　 影片時間00:00:27時，被告將掃把柄戳入影片畫面下方（應為本案住處大門所在處）；影片時間00:00:30-31時，掃把柄斷裂，某個女聲對被告稱：你拿棍子打我，我可以報警；影片時間00:00:35-00:00:38時，被告手持掃把連續拍打影片畫面下方之大門4次。 本院卷第143至145頁 7 勘驗標的：檔案名稱0000000000000（影片長度共13秒） 勘驗結果:    畫面顯示時間0000-0-00 00:20:49-11:21:00    被告持木棍往影片畫面下方（應為本案住處大門所在處）戳擊，並稱：「你就吃一吃、你就雞掰給人幹、幹…，雞掰給你撞起來，在那死，你肝癌…操雞掰」 本院卷第145頁 8 勘驗標的：檔案名稱LINE_MOVIE_0000000000000（影片長度共3分49秒） 勘驗結果:    畫面顯示時間0000-00-00  08:08:32-08:10:46    影片時間00:00:15-00:02:29    被告在本案住處外某處稱：「跟我借錢還告我，（沒聽到檢察官勘驗筆錄第2 頁【偵三卷第13頁】所載之「賽林娘」）…要死就得癌…，很厲害齁，很會齁，…（聲音模糊不清楚）…這不會好…，眾神明，這若要死就讓他得癌就好，給他得惡毒癌死…，這1萬元而已…，吃一下得癌沒關係，得癌、得惡毒癌，他要告我，老天爺…給他得癌就好、得惡毒癌、得惡毒癌死，他不出來（並非檢察官勘驗筆錄第2頁【偵三卷第13頁】所記載之「雞掰」），你出來，林北80歲等你，操雞掰，你吃要死，吃了得癌，吃一吃得惡毒癌死…操雞掰…不好醫，借錢不還還告狀，死了不甘願再回來抓你，…錢不還我還告法院…得惡毒癌就好，王爺公啊」 本院卷第147頁 9 勘驗標的：檔案名稱LINE_MOVIE_0000000000000（影片長度共29秒） 勘驗結果:    畫面顯示時間0000-00-00  08:42:38-08:43:07    被告在本案住處外面對員警陳稱：「講給他死就好，…（被告有陳述幾個字，但無法辨識是否為檢察官勘驗筆錄第3頁所載之「就你死」）…，別人的孩子不能死，就死你就好」。被告旁邊跟前方各站立一名員警。 本院卷第147至149頁